# 总分公司的合并报表

提问人：黄鼠狼 时间：2011-11-02 10:22:58
学习了，原来不只是母子公司需要合并，本部与独立核算的分司也要合并吗？

回答人：chenyiwei
实务中一般称为“总分公司汇总报表”而不是“合并报表”。

提问人：chwangzh 时间：2011-11-03 08:39:27
搭便车问一下陈版
本期注销分公司 总分公司汇总报表中要如何让处理呢？

回答人：chenyiwei
可参照出售子公司导致丧失控制权的当年度的处理方式。本版面上对此类问题已经讨论过很多，你可以参考一下，不过注销分公司的处理相对较为简单，大部分可能性是资产负债均由母公司接收。

提问人：chwangzh 时间：2011-11-04 13:43:36
继续请教陈版主:
公司本部和分公司财务单独核算。 分公司是本部以往来款的形式出资开办的。该往来款现已收回。 由于经营状况不佳，公司决定注销该分公司，由公司本部接收其全部资产和负债。 注销时分公司净资产为负。公司本部接收的资产和负债之间的差额应如何进行账务处理？

回答人：chenyiwei
实务中，多数总公司会把分公司的亏损等体现在其自身的本部报表中，因此收回的净资产应当与帐面上的拨付所属资金余额一致。由于总部需对分公司债务承担责任，所以分公司资不抵债时，总部帐面上应确认一项预计负债的。